臺灣花蓮地方法院刑事判決　　　　　　　　　　　　　　九十一年度重訴字第一號
　　公　訴　人　臺灣花蓮地方法院檢察署檢察官
　　被　　　告　乙○○
　　指定辯護人　本院公設辯護人甲○
右列被告因違反槍砲彈藥刀械管制條例案件，經檢察官提起公訴（九十一年度偵字第
五一二號），本院判決如左：
    主  文
乙○○未經許可，製造可發射子彈具有殺傷力之槍枝，處有期徒刑伍年參月，併科罰
金新臺幣伍萬元，罰金如易服勞役，以新台幣玖佰元即銀元參佰元折算壹日。
扣案之改造玩具手槍壹支（槍枝管制編號0000000000）、槍管伍支及銼刀
捌支均沒收。
    事  實
一、乙○○於民國九十一年二月八日，看雜誌購買不具殺傷力之玩具手槍一支，之後
    並在舊貨商處取得可供槍管使用之管子數支，隨即於同年月十日，在花蓮縣吉安
    鄉○○○街一八八巷八號住處，以自己所有之銼刀八支磨管子以供作槍管使用，
    再安裝於之前所購之玩具手槍上之方式，製造可發射子彈，具有殺傷力之改造玩
    具手槍一支（槍枝管制編號0000000000），嗣於九十一年二月二十日
    中午十二時四十分許，在花蓮縣吉安鄉○○○街一八八巷八號住處，經警持搜索
    票搜索而查獲，並扣得其所有供犯罪所用之銼刀八支、槍管五支及改造之玩具手
    槍一支。
二、案經花蓮縣警察局移送台灣花蓮地方法院檢察署檢察官偵查起訴。
    理  由
一、右揭犯罪事實，業據被告乙○○於警訊及偵審中坦承不諱。而扣案之改造玩具手
    槍（槍枝管制編號0000000000）經鑑定結果，認係仿ＣＯＬＴ廠ＭＫ
    ＩＶ型半自動手槍製造之金屬玩具手槍換裝土造金屬撞針改造而成，槍管為塑膠
    材質，機械性能良好，經裝填具直徑６ｍｍ、重量０．８８ｇ彈頭（鋼珠）之適
    用子彈進行試射，測得鋼珠速度為二八九公尺／秒，計算其動能為三六．七五焦
    耳，單位面積動能為一二九．九七焦耳／平方公分，認具殺傷力等情，有內政部
    警政署刑事警察局九十一年三月十三日刑鑑字第０九一００四一二八六號函一份
    在卷可參。是被告自白與事實相符，應堪採信。此外，復有查獲現場照片六張在
    卷可稽及被告犯罪所用之銼刀八支扣案足憑。本件事證明確，被告犯行堪予認定
    。
二、核被告所為，係違反槍砲彈藥刀械管制條例第十一條第一項未經許可製造可發射
    子彈具有殺傷力之槍枝罪。公訴人雖認被告係犯同條例第十一條第三項之罪，惟
    被告辯稱製造槍枝之目的不是要犯罪等語，經查：被告於警訊中已供稱：因好奇
    ，才改造手槍，沒有涉案等語，此外，復查無其他積極證據證明被告製造槍枝之
    目的係意圖供自己或他人犯罪之用，是公訴人此部份起訴法條，容有未洽，應予
    變更。被告製造槍枝後，持有槍枝之低度行為，為製造之高度行為所吸收，不另
    論罪。爰審酌被告因一時好奇而製造槍枝，製造槍枝之數目、對社會之危害，及
    事後坦承犯行之態度等一切情狀，量處如主文所示之刑，並就罰金部分，諭知易
    服勞役之折算標準。扣案具有殺傷力之改造玩具手槍一支（槍枝管制編號000
    0000000）係違禁物，應沒收之；扣案之銼刀八支及槍管五支係被告供犯
    罪所用之物，且為被告所有，依法宣告沒收。至其餘扣案之砂輪機等物，被告否
    認係供改造槍枝之用，亦無證據證明係被告犯罪所用之物，自無從宣告沒收，附
    此敘明。
據上論斷，應依刑事訴訟法第二百九十九條第一項前段、第三百條，槍砲彈藥刀械管
制條例第十一條第一項，刑法第十一條前段、第四十二條第二項、第三十八條第一項
第一款、第二款，罰金罰鍰提高標準條例第二條，現行法規所定貨幣單位折算新台幣
條例第二條，判決如主文。
本案經檢察官林英正到庭執行職務
中      華      民      國    九十一    年      十      月    三十一    日
                              臺灣花蓮地方法院刑事庭
                                  法  官  李  世  華
右正本證明與原本無異。
如對本判決不服，應於送達後十日內，向本院提出上訴狀。（應抄附繕本）告訴人或
被害人如對於本判決不服者，應具備理由請求檢察官上訴，其上訴期間之計算係以檢
察官收受判決正本之日期為準。
                                  法院書記官
中      華      民      國    九十一    年     十一      月      四     日
附錄本判決論罪之法律條文：
槍砲彈藥刀械管制條例第十一條：
未經許可，製造、販賣或運輸第四條第一項第一款所稱其他可發射金屬或子彈具有殺
傷力之各式槍砲者，處五年以上有期徒刑，併科新臺幣一千萬元以下罰金。
未經許可，轉讓、出租或出借前項所列槍砲者，處三年以上十年以下有期徒刑，併科
新臺幣七百萬元以下罰金。
意圖供自己或他人犯罪之用，而犯前二項之罪者，處無期徒刑或七年以上有期徒刑，
併科新臺幣一千萬元以下罰金。
未經許可，持有、寄藏或意圖販賣而陳列第一項所列槍砲者，處一年以上七年以下有
期徒刑，併科新臺幣七百萬元以下罰金。
第一項至第三項之未遂犯罰之。
